臺灣屏東地方法院民事裁定
110年度消債更字第140號
聲  請  人  
即 債務 人  鄭惠瀞  

代  理  人  林易玫律師
上列當事人因消費者債務清理事件聲請更生，本院裁定如下：
    主  文
債務人鄭惠瀞自民國111年5月30日中午12時起開始更生程序。
命司法事務官進行本件更生程序。
    理  由
一、按債務人不能清償債務或有不能清償之虞；且無擔保或無優
    先權之本金及利息債務總額未逾新臺幣（下同）1,200萬者
    ，於法院裁定開始清算程序或宣告破產前，得向法院聲請更
    生；又法院開始更生程序之裁定，應載明其年、月、日、時
    ，並即時發生效力；法院裁定開始更生或清算程序後，得命
    司法事務官進行更生或清算程序。消費者債務清理條例（下
    稱消債條例）第3條、第42條第1項、第45條第1項及第16條
    第1項前段分別定有明文。
二、聲請意旨略以：聲請人積欠約2,635,649元之債務，有不能
    清償之情，且曾於110年10月間，與最大債權金融機構板信
    商業銀行股份有限公司進行消費者債務清理前置協商，惟因
    債權人未到場而協商不成立。又聲請人之無擔保或無優先權
    之債務總額未逾1,200萬元，復未經法院裁定開始清算程序
    或宣告破產，爰聲請准予裁定更生等語。
三、經查：
  ㈠聲請人之上開主張，業據其提出財團法人聯合徵信中心當事
    人綜合信用報告書、全國財產稅總歸戶財產查詢清單、108
    至109年度綜合所得稅各類所得資料清單、勞工保險被保險
    人投保資料表等件為證，並有調解程序筆錄可參，是聲請人
    既與債權人前置協商不成立，其提出本件聲請，於法有據。
  ㈡關於聲請人現在收入部分，聲請人現受僱於東方美企業股份
    有限公司，惟稱每月薪資為34,022元，惟據聲請人提出之薪
    資單上載聲請人每月薪資應發金額為37,300元，應以此認聲
    請人每月所得。至聲請人之支出部分，聲請人陳稱每月必要
    支出16,589元，雖未提出全部單據供本院審酌，惟低於依消
    債條例第64條之2第1項規定，以111年衛生福利部公告每人
    每月最低生活費之1.2倍計算之數額17,076元，應屬確實。
    又聲請人之父母，分別年約78、72歲，108至109年均無所得
    ，其父名下有3筆不動產，其母名下無財產，有戶籍謄本、
    全國財產稅總歸戶財產查詢清單、108至109年度綜合所得稅
    各類所得資料清單可參，本院審酌上情，並衡以其父名下雖
    有不動產，惟未變價前亦非實質所得而可用以支付生活費，
    堪認其等均有受聲請人扶養之必要。而上開扶養義務應由聲
    請人及其手足2人共同負擔，又其父母每月分別領有國保年
    金3,881元及4,582元，亦有領取補助款存摺影本可佐，此部
    分應予扣除，是依消債條例第64條之2第2項規定，以上開每
    人每月最低生活費1.2倍計算，聲請人應負擔之扶養費為8,5
    63元（計算式：【17,076×2－3,881－4,582】÷3＝8,563），則
    聲請人主張低於上開金額之扶養費6,000元，應屬確實。另
    聲請人育有子女，分別年約22、18歲，該22歲之子108、109
    年分別有所得34,695元及158,230元，平均每月約為8,039元
    ，另名子女108至109年則無所得，其等名下均無產，現均在
    學，有戶籍謄本、全國財產稅總歸戶財產查詢清單、108至1
    09年度綜合所得稅各類所得資料清單、成績通知單、學生證
    影本可參，堪認有受聲請人扶養之必要。而上開扶養義務應
    由聲請人及其配偶共同負擔，是依消債條例第64條之2第2項
    規定，以上開每人每月最低生活費1.2倍計算，扣除該子每
    月所得8,039元，聲請人應負擔之扶養費為8,538元（計算式
    ：【17,076×2－8,039】÷2＝13,057，小數點以下四捨五入）
    ，則聲請人主張低於上開金額之扶養費12,000元，亦得列計
    。
  ㈢綜上，聲請人每月所得扣除必要生活費及扶養費後，僅餘2,7
    11元。聲請人名下固有新光人壽保險股份有限公司、南山人
    壽保險股份有限公司、三商人壽保險股份有限公司之保單，
    有中華民國人壽保險商業同業公會保險業通報作業資訊系統
    資料查詢結果表及上開公司保單資料可佐，惟本院審酌上開
    保單未解約前尚無法用以清償，而聲請人積欠之無擔保及無
    優先權債務本金至少已達4,528,366元，亦有最大債權金融
    機構板信商業銀行股份有限公司之陳報狀可稽，堪認聲請人
    有不能清償債務之情事，而有更生之原因。此外，本件查無
    消債條例第46條各款所定應駁回更生聲請之事由存在，則聲
    請人所為聲請，應屬有據，爰命司法事務官進行本件更生程
    序。
四、依首開規定，裁定如主文。
中　　華　　民　　國　　111 　年　　5 　　月　　30　　日
                  民事庭  法　官　彭聖芳
正本係照原本作成。
本裁定不得抗告。
中　　華　　民　　國　　111 　年　　5 　　月　　30　　日
                          書記官  孫秀桃